最　高　行　政　法　院　裁　定
　　　　　　　　　　　　　　　　　　 96年度裁字第00736號
上　訴　人　紐市科技股份有限公司
代　表　人　甲○○
被 上訴 人　財政部臺北關稅局
代　表　人　許盧節英
上列當事人間因進口貨物核定稅則號別事件，上訴人對於中華民
國94年12月30日臺北高等行政法院94年度簡字第752號判決，提
起上訴，本院裁定如下：
　　主  文
上訴駁回。
上訴審訴訟費用由上訴人負擔。
　　理  由
一、按對於適用簡易程序之裁判提起上訴或抗告，須經本院許可
    ，且該許可以訴訟事件所涉及之法律見解具有原則性者為限
    ，行政訴訟法第235條定有明文。所謂訴訟事件涉及之法律
    見解具有原則性，係指該事件所涉及之法律問題意義重大，
    而有加以闡釋之必要情形而言，如對於行政命令是否牴觸法
    律所為之判斷，或就同類事件所表示之法律見解與其他高等
    行政法院或本院所表示之見解互相牴觸，有由本院統一法律
    上見解或確認其見解之必要情形屬之。
二、緣上訴人於民國93年7月12日委由環世國際物流股份有限公
    司向被上訴人報運自美國進口Printer（列表機）乙批，原
    報列海關進口稅則第8471.60.20號，稅率FREE。經被上訴人
    查核結果，系爭Printer係可打印條碼、圖型、文字、線、
    框等具多用途之專業印表機，參據財政部基隆關稅局90年7
    月10日（90）基預字第0161、0162及0163號「進口貨物稅則
    預先審核答覆函」，改歸列海關進口稅則第8472.90.90號，
    按稅率3.5%徵稅放行。上訴人不服，申請復查，未獲變更，
    提起訴願，遭駁回後，遂提起行政訴訟。原判決以：（一）
    按海關進口稅則第8471.60.20號為「列表機」，第一欄稅率
    為FREE；海關進口稅則第8472.90.90號為「其他第8472節所
    屬辦公室用機器」，第一欄稅率為3.5%。又按海關進口稅則
    第84章章註5(戊) （即國際商品統一分類制度註解稅則第84章
    章註5(D)）規定：「機器內裝有自動資料處理機或與自動資
    料處理機結合者，其能達成除資料處理外之某特定功能者，
    應按其特定功能歸列應屬之節，如無適當之節可歸列者，則
    歸入剩餘節。」(二) 查本案來貨依上訴人之說明，為可打
    印條碼、圖型、文字、線、框等具多用途之專業印表機，應
    為辦公室用品，而非自動資料處理機之附屬單元，至為明顯
    ，自應歸列稅則第8472節，並非只要透過自動資料處理機才
    可完成工作之器具，在任何情況下均應歸入稅則第84.71節
    之單元。因科技昌明，器具大多使用電腦作為輔助之工具，
    例如電腦自動車床，若不連結電腦即無法作業，其結構亦有
    鍵盤、輸出入及儲存單元，經其電腦部分運算過後才能作業
    ，但在稅則分類上，其並非屬稅則第84.71節自動資料處理
    機之附屬單元。是本案來貨核無原申報稅則號別第8471.60.
    20號之適用，被上訴人按其特定功能改列稅則號別為第8472
    .90.90號，按稅率3.5%課徵，並無不合。（三）參據國際商
    品統一分類制度註解有關稅則第8472節「其他辦公室用機器
    」之詮釋：「『辦公室用之機器』之術語如以廣義言之，包
    括所有…為辦理公務用之機器。…辦公室用機器僅限於其有
    基座可固定或安放於桌上、寫字檯上等才歸於本節。…本節
    之機器可以為手操作、機械操作或電力操作」。按列表機若
    不具特定功能而僅為一般連接電腦使用之印表機，方有稅則
    第8471節之適用；凡具有特定功能（例如：印列收據、製作
    標籤條碼列印、黏合文件等）如系爭貨物為可打印條碼、圖
    型、文字、線、框等具多用途之專業印表機，其稅則均宜歸
    列於第8472.90.90號項下。另具有電腦輔助列印之大型Prin
    ter（印表機）及電腦光學掃瞄支票閱讀機等，其雖以電腦
    輔助之方式操作，其處理之過程亦為電子資料之轉換，但其
    稅則之分類仍歸列於第8472節之「其他辦公室用機器」項下
    ，且行之多年，向無爭議。本案被上訴人依前揭海關進口稅
    則第84章章註5(戊)之規定，按系爭貨物之特定功能將其歸列
    於稅則第8472.90.90號「其他第8472節所屬辦公室用機器」
    項下，按稅率3.5%課徵，洵無違誤，則被上訴人查核結果，
    系爭Printer係可打印條碼、圖型、文字、線、框等具多用
    途之專業印表機，參據財政部基隆關稅局90年7月10日（90
    ）基預字第0161、0162及0163號「進口貨物稅則預先審核答
    覆函」，改歸列海關進口稅則第8472.90.90號，按稅率3.5%
    徵稅放行之處分，洵無違誤，復查決定及訴願決定遞予維持
    ，均無不合。上訴人徒執前詞，訴請撤銷訴願決定及原處分
    ，被上訴人應給付上訴人新台幣82,079元及自93年7月15日
    起至清償日止，按週年利率1%計算之利息，均無理由，應予
    駁回。
三、上訴意旨略以：按上訴人所進口之列表機，依海關進口稅則
    文義解釋，自應適用第8471.60.20號之「列表機」，原判決
    解釋海關進口稅則，顯違反法令；又市面上列表機產品，僅
    有等級差別，一般列表機均可打印條碼、圖型、文字、線、
    框等，原判決電動車床為比擬，顯有違誤；上訴人於系爭貨
    物進口時，經濟部標準檢驗局核發第TＺ000000000000號商品
    型式認可證書，清楚標示稅則號碼為8471.60.20號之「列表
    機」，上訴人據以辦理關稅申報，應受信賴保護原則之保障
    ，原判決未察，顯有違誤，請求廢棄原判決，並撤銷訴願決
    定及原處分等語。經核上訴人上訴意旨所指不惟經原審判決
    論駁其詳，且指摘被上訴人之原處分違法，並無一語指及原
    判決就同類事件所表示之法律見解與其他高等行政法院或本
    院如何之見解互相牴觸，而有由本院統一法律上見解或確認
    其見解，並加以闡釋之必要情形，揆諸首揭規定，自不應許
    可，其上訴難謂合法，應予駁回。
四、依行政訴訟法第249條第1項前段、第104條、民事訴訟法第9
    5條、第78條，裁定如主文。
中　　華　　民　　國　　96　　年　　4　　 月　　12　　日
                  第二庭審判長法  官　鄭　淑　貞
                              法  官  黃　合　文
                              法  官　吳　明　鴻
                              法  官　鄭　小　康
                              法  官　帥　嘉　寶
以  上  正  本  證  明  與  原  本  無  異
中　　華　　民　　國　　96　　年　　4　　 月　　12　　日
　　　　　　　　　　　　　　　書記官　郭　育　玎
